最　高　行　政　法　院　裁　定　　　　　　　　　　九十一年度裁字第八五五號
　　上　訴　人　中環股份有限公司
　　代　表　人　甲○○
　　訴訟代理人　胡盈州　律師
　　　　　　　　史慧玲　律師
　　　　　　　　楊靜宜　律師
　　被 上訴 人　經濟部智慧財產局
　　代　表　人　乙○○
右當事人間因服務標章事件，上訴人對於中華民國九十年六月十四日臺北高等行政法
院八十九年度訴字第一三九一號判決，提起上訴，本院裁定如左：
　　主  文
上訴駁回。
上訴審訴訟費用由上訴人負擔。
　　理  由
按對於高等行政法院判決之上訴，非以其違背法令為理由，不得為之，行政訴訟法第
二百四十二條定有明文。依同法第二百四十三條第一項規定，判決不適用法規或適用
不當者，為違背法令；而判決有第二百四十三條第二項所列各款情形之一者，其判決
當然違背法令。又提起上訴，應以上訴狀表明上訴理由並應添具關於上訴理由之必要
證據，復為同法第二百四十四條第一項第四款及第二項所明定。準此，當事人提起上
訴，如以原判決有行政訴訟法第二百四十三條第一項不適用法規或適用不當為理由時
，其上訴狀應有具體之指摘，並揭示該法規之條項或其內容；如以原判決有第二百四
十三條第二項所列各款情形之當然違背法令為理由時，其上訴狀應揭示合於該款之事
實。如上訴狀未依此項方法表明，或其所表明者，顯與上開法條規定之情形不相合時
，即難認為已對原審判決之違背法令有具體之指摘，其上訴自難認為合法。本件上訴
人主張：系爭標章係將小字體"t"的「taiwan」與「.com 」連用，足以使一般服務購
買人認識其為表彰服務之標識，並非原審所述為一單純之地名，自有其識別性。至於
「CORPORATION 」一字，上訴人已為棄權之意思表示，其與「taiwan.com」連用，實
不生對其識別性之影響。原判決並未就商標指定使用商品上之識別性等其他因素，予
以詳查，顯有不適用法規及適用法規不當之違誤。本件縱認為並不符商標法第五條第
一項之規定者，但已符合商標法第五條第二項規定「申請人使用」且「已成為申請人
營業上服務之識別標識」，可視為已符合該第五條第一項之規定。原判決未依據「商
標識別性審查基準」中審查要點第(二)點綜合審查，竟以上訴人提出之使用較系爭服務
標章申請日晚及系爭服務標章圖樣未經上訴人長期廣泛使用，仍執此「 CORPORATlON
」不具識別性，認定被上訴人之核駁處分為有理由，其判決顯然違法云云。經核上開
事實及理由，業據上訴人在原審起訴時提出主張，並經原判決審酌論駁甚詳。查服務
標章所用之文字、圖形、記號、顏色組合或其聯合式，是否足以使人認識其為表彰服
務之標識，並得藉以與他人之服務相區別；及系爭圖樣是否經上訴人使用且在交易上
已成為上訴人營業上服務商品之識別標識，事實審法院應斟酌一切情況，有自由裁量
之職權。原判決以上訴人申請註冊之「taiwan.com CORPORATI0N及圖」服務標章圖樣
由單純之外文「taiwan」、「.com 」及「CORPORATION」所組成，其中「taiwan」為
台灣地名之英文名稱，而「.com 」為網址名稱之一部分，「CORPORATION」有指公司
之意，客觀上實無法使一般消費者認識其為表彰服務來源、品質、信譽之標識，並得
藉以與他人之服務相區別，應不具識別性，自不得依商標法第七十七條準用同法第五
條第一項之規定申請註冊。又依上訴人所提出之使用證據資料，如使用主體、使用態
樣、使用日期等，均難謂系爭服務標章已經上訴人長期廣泛使用且在交易上已成為上
訴人營業上服務商品之識別標識，自不得依商標法第五條第二項之規定，視為已符合
該條第一項之規定而申請註冊。又系爭服務標章係整體圖樣之外文皆不具識別性，非
僅部分外文不具識別性，不符合商標法施行細則第二十八條第一項聲明不專用之規定
，故上訴人於被上訴人對系爭服務標章作成核駁處分後，雖於行政救濟程序中聲明放
棄「CORPORATION 」之專用權，亦不影響原核駁處分，因將上訴人之訴駁回，經核尚
不生違背法令之問題。上訴論旨無非重述其在原審起訴時之主張，或指摘原審本於自
由裁量權認定系爭服務標章不具識別性之事實為不當，更泛言有不適用法規、適用法
規不當及不備理由之違法云云，然未具體說明原判決確有如何違背法令之處，參照首
揭規定，其上訴顯難認為合法，應予駁回。
據上論結，本件上訴為不合法，爰依行政訴訟法第二百四十九條第一項前段、第一百
零四條、民事訴訟法第九十五條、第七十八條，裁定如主文。
中　　華　　民　　國　　九十一　　　年　　　八　　　　月　　二十九　　　日
                    最 高 行 政 法 院  第 四 庭
                                審 判 長 法  官　　　廖　政　雄
                                         法  官　　　趙　永　康
                                         法  官　　　林　清　祥
                                         法  官　　　鍾　耀　光
                                         法  官      姜  仁  脩
右  正  本  證  明  與  原  本  無  異
　　　　　　　　　　　　　　　　　　　　 法院書記官　蘇  金　全
中　　華　　民　　國　　九十一　　　年　　　八　　　　月　　二十九　　　日
